# 陈版，关于合伙企业并表的问题

提问人：vigoss712 时间：2015-10-28 18:54:16
陈版，您好。A公司（一家基金管理公司）是我们的审计主体，下面有B合伙企业（以前是基金，后来LP退出后，A的份额最大，达到90%），B合伙企业需要进入合并范围吗？B合伙企业投资一家C有限责任公司，持股25%，并且A持有C公司43%的股份，C公司需要进入合并范围吗?如果进入合并范围，怎么并表呢？谢谢陈版，谢谢各位积极的回答。

回答人：chenyiwei
合并报表的范围同样基于合并报表准则规定的“控制三要素”进行判断。在多数情况下，持有份额 90 ％的基金应纳入合并报表范围的可能性很大，除非根据利润分享和亏损分担的安排，A享受基本固定的回报，剩余风险和收益均归属于其他合伙人。 如果A能够控制该合伙企业，则直接控制和间接控制C的表决权比例达到 68 ％，如无其他特殊因素，对C有控制权，应将C纳入合并报表范围。

提问人：ariel00 时间：2015-10-29 10:02:08
请教陈版，如果有限合伙人持有90%以上，但并不参与经营管理，也就是不符合控制定义中的“参与相关活动”是不是不应合并报表，例如东阳光科设立九派并购基金，出资比例为99%，但并未合并报表。

回答人：chenyiwei
单个有限合伙人持有 90 ％以上份额，则普通合伙人很可能就是有限合伙人的代理人了，该有限合伙人即使不直接参与经营活动，仍应合并报表，除非有特殊原因（例如LP享受GP提供的保证本金安全和保底收益的承诺）。

提问人：vigoss712 时间：2015-10-29 11:16:03
因为是其他股东退出，导致A公司在B合伙企业中的份额达到90%的比例，怎么去做会计处理呢？谢谢陈版

回答人：chenyiwei
参照一般公司制企业中的处理方式（因其他股东退出导致A在合伙企业中的权益比例被动上升）处理，根据不同情况，可能是购买少数股权、分步交易实现非同一控制合并等不同的交易类型。

提问人：吕振倩 时间：2016-02-18 11:46:15
陈老师，您好。A公司是我们的审计主体，A公司与B公司共同投资C普通合伙企业，A投资比例70%，如何处理目前有三种口径： 1 、C合伙企业是否纳入A的合并范围？ 2 、由于合伙企业的重大决策由合伙人共同决定，A公司对C的投资是否应该按照合营企业以权益法核算？ 3 、普通合伙企业，合伙人承担无限连带责任，不适用于长投准则，直接放在其他非流动资产核算，待处置时，将其损益计入营业外收支。 求教陈老师，谢谢！

回答人：chenyiwei
如何核算取决于该合伙企业的决策机制。如果重大事项由全体合伙人协商一致决定，损益也是按出资比例分享或承担的，则属于共同控制，可作为其他非流动资产，但按权益法核算。